# 投资性房地产核算

提问人：rickymost 时间：2023-09-06 10:34:00
陈老师，您好！
甲集团对投资性房地产采用成本法进行核算，但是子公司乙公司采用公允价值进行核算：
1 、集团合并层面是否要对子公司进行调整，调整为成本法进行核算？但是按照规定，对乙公司来说，采用公允价值进行核算不能再调整为成本法，如果合并层面调整为成本法是否合适？
2 、是否需要集团层面统一采用公允价值进行核算呢？
谢谢陈老师！

回答人：chenyiwei
1 、在集团合并报表层面，需统一母子公司会计政策，因此母公司和子公司虽然在其个别报表中对投资性房地产可以采用不同的后续计量模式，但在合并报表中需调整一致（合并集团和子公司是两个不同的会计主体）。这是和合并报表层面的会计政策统一，不同于同一会计主体变更核算政策，因此并不矛盾。
2 、理论上，集团层面也可以统一调整为公允价值模式，但这样会导致母公司个别报表和合并报表层面的会计政策不一致，较难解释，实务中也很少见到这种做法。